【裁判字號】    97,易,1311
【裁判日期】    970910
【裁判案由】    贓物等
【裁判全文】
臺灣臺南地方法院刑事判決              97年度易字第1311號
公  訴  人  臺灣臺南地方法院檢察署檢察官
被      告  甲○○
被      告  辛○○
                      號
                    現在台灣台中監獄（另案執行）
被      告  庚○○
                    現在台灣臺中女子監獄(另案執行)
被      告  戊○○
上列被告因贓物等案件，經檢察官提起公訴（95年度偵字第1763
6、17637號、95年度偵字第6559號、97年度偵字第10119號），
被告於本院行準備程序時，為有罪之陳述，經本院裁定由受命法
官獨任以簡式審判程序審理，並判決如下：
    主  文
甲○○共同搬運贓物，共伍罪，各處有期徒刑拾月，均減為有期
徒刑伍月。應執行有期徒刑壹年拾月。
辛○○攜帶兇器竊盜，共參罪，各處有期徒刑壹年，均減為有期
徒刑陸月；又共同攜帶兇器竊盜，共貳罪，各處有期徒刑壹年，
均減為有期徒刑陸月。應執行有期徒刑貳年貳月。扣案之改造尖
嘴鉗壹支、活動扳手壹支、各式扳手拾壹支、吊車用鐵鉤貳只、
小挫刀壹支、黃油筒壹支、油壓剪貳支及未扣案之螺絲起子壹支
均沒收。
庚○○共同攜帶兇器竊盜，共貳罪，各處有期徒刑拾月，均減為
有期徒刑伍月。應執行有期徒刑捌月。扣案之改造尖嘴鉗壹支、
活動扳手壹支、各式扳手拾壹支、吊車用鐵鉤貳只、小挫刀壹支
、黃油筒壹支、油壓剪貳支及未扣案之螺絲起子壹支均沒收。
戊○○共同搬運贓物，共肆罪，各處有期徒刑捌月，均減為有期
徒刑肆月。應執行有期徒刑壹年貳月。
    事實及理由
一、按除被告所犯為死刑、無期徒刑、最輕本刑為三年以上有期
    徒刑之罪或高等法院管轄第一審案件者外，於法院行準備程
    序進行中，被告先就被訴事實為有罪之陳述時，審判長得告
    知被告簡式審判程序之旨，並聽取當事人、代理人、辯護人
    及輔佐人之意見後，裁定進行簡式審判程序，刑事訴訟法第
    273條之1第1項及284條之1分別定有明文。本件上開被告分
    別被訴刑法第321條第1項第3款加重竊盜、第349條第2項搬
    運贓物之罪，乃除死刑、無期徒刑、最輕本刑為三年以上有
    期徒刑以外之罪，亦為刑事訴訟法第376條第2款之罪之案件
    ，其於本院準備程序中就被訴事實為有罪之陳述，經告知簡
    式審判程序之旨，並聽取公訴人、被告之意見後，本院認為
    適宜進行簡式審判程序，依刑事訴訟法第273條之2、第159
    條第2項之規定，不適用傳聞法則有關限制證據能力之相關
    規定；並得依同法第310條之2準用第454條之規定製作略式
    判決書（僅記載「證據名稱」），合先敘明。
二、犯罪事實及證據資料均引用起訴書之記載（如附件）。
(一)就起訴書犯罪事實一至五關於「辛○○持.... 之兇器尖嘴
    鉗、扳手、油壓剪等工具，.... 」之記載，均更正為「辛○○隨車攜帶其所有供或預備供犯罪所用，且客觀上足以對
    人之生命、身體安全構成威脅，而堪為兇器使用之螺絲起子
    （未扣案）、改造尖嘴鉗、活動扳手各1支及各式扳手11支
    、鐵鉤2只、小挫刀1支、黃油筒1支、油壓剪2支等工具，並
    持其中螺絲起子、扳手等工具，... 」。
(二)補充被告甲○○、戊○○、辛○○、庚○○四人於本院之自
    白為證據。
三、核被告甲○○、戊○○所為均係犯刑法第349條第2項搬運贓
    物罪；被告辛○○、庚○○所為均係犯攜帶兇器竊盜罪（註
    :按刑法第321條第1項第3款之攜帶兇器竊盜罪，此所謂兇器
    ，其種類並無限制，凡客觀上足對人之生命、身體、安全構
    成威脅，具有危險性之兇器均屬之，且祇須行竊時攜帶此種
    具有危險性之兇器為已足，並不以攜帶之初有行兇之意圖為
    必要，最高法院著有79年台上字第5253號、62年台上字第24
    89號判例參照。查本件被告辛○○係持螺絲起子、扳手等物
    行竊之情，既經被告辛○○及同案被告丁○○於偵訊供明在
    卷。而其於行竊時復隨車攜帶改造尖嘴鉗1支、活動扳手1支
    、各式扳手11支、鐵鉤2只、小挫刀1支、黃油筒1支、油壓
    剪2支等，於客觀上均足以對人之生命、身體安全構成威脅
    而堪為兇器使用之工具，揆諸上開說明，核其所為自應構成
    攜帶兇器竊盜罪)。被告甲○○、戊○○就起訴書犯罪事實
    一至四所示犯行與同案被告己○○（另行審理）；彼二人與
    同案被告丙○○（另行審理）、潘英文 (已歿，另由台南地
    方法院檢察署偵結)等人就起訴書三、四部分；被告甲○○
    就起訴書犯罪事實五所示犯行與同案被告己○○；被告辛○○與被告庚○○就起訴書犯罪事實四、五所示犯行，分別均
    有犯意聯絡及行為分擔，均應分別論以共同正犯。被告甲○○五次搬運贓物之犯行；被告戊○○四次搬運贓物之犯行；
    被告辛○○五次攜帶兇器竊盜之犯行；被告庚○○二次攜帶
    兇器竊盜之犯行，均犯意各別，行為互殊，均為數罪，均應
    分論併罰。
四、爰審酌被告甲○○有業務過失致死、竊盜；被告辛○○有違
    反麻醉藥品管理條例、毒品危害防制條例、偽造文書、竊盜
    ；被告庚○○有違反毒品危害防制條例；被告戊○○有詐欺
    等前科紀錄（均未構成累犯），有台灣高等法院被告前案紀
    錄表在卷可稽，素行均欠佳。復參酌被告等人竊取、搬運挖
    土機，造成被害人損失甚鉅，及被告辛○○負責著手行竊、
    被告庚○○負責把風、被告甲○○負責駕車載運贓物、被告
    戊○○負責駕車陪同押運贓物等犯罪情節之輕重，及渠等因
    犯罪所得之利益多寡、智識程度、以及犯後均坦承犯行，已
    具悔意等一切情狀，分別量處如主文所示之刑。又彼四人上
    開犯罪時間，均在96年4月24日以前，均應依中華民國96 年
    罪犯減刑條例第2條第1項第3款減其宣告刑二分之一，並分
    別定其應執行之刑。被告辛○○係以螺絲起子、扳手等物行
    竊之情，業經被告辛○○及同案被告丁○○於偵訊供明在卷
    ，雖該螺絲起子未經扣案，但不能證明尚未滅失，仍應予宣
    告沒收。另扣案之改造尖嘴鉗1支、活動扳手1支、各式扳手
    11支、吊車用鐵鉤2支、小挫刀1支、黃油筒1支、油壓剪2支
    ，均為被告辛○○所有之物，業經被告供明在卷，雖被告於
    警偵訊中陳稱上開物品係修車所用，惟被告辛○○並非以修
    車為業者，衡情應無隨車置放如是多種器械之必要；參以同
    案被告丁○○於偵訊中供稱: 「辛○○會將之前確定的目標
    ，用扳手、螺絲起子等工具發動挖土機」等語，及被告於行
    竊時乃隨車攜帶上開物品等情，足徵上開工具應係被告所有
    供或預備供犯罪所用之物，應併予宣告沒收。至扣案之衛星
    定衛掃描器2只、挖土機鑰匙1支等物，雖為同案被告丙○○
    所持有，然係供故買贓物所用之物，業經丙○○於偵訊供明
    在卷，即非供上開上開加重竊盜及搬運贓物犯行所用；另乙○○所持偽造之進口報單一張，亦非供上開竊盜及搬運所用
    之物，故於此均不予宣告沒收；另扣案之被告辛○○及同案
    被告乙○○、己○○、丙○○、甲○○等人所有之手機（門
    號詳見卷附扣押清單），以及同案被告甲○○所有之曳引車
    頭、車身寬板各一輛，分別為各該被告日常生活及工作所用
    之物，非專為供本件犯罪所用，衡諸比例原則，亦均不予宣
    告沒收，併此敘明。
據上論斷，應依刑事訴訟法第273條之1第1項、第299條第1項前
段、第310條之2、第454條第2項，刑法第28條、321條第1項第3
款、第349條第2項、38條第1項第2款、第51條第5款，刑法施行
法第1條之1，中華民國96年罪犯減刑條例第2條第1項第3款、第7
條，判決如主文。
本案經檢察官蔡佩容到庭執行職務。
中    華    民    國    97    年    9     月    10    日
                  刑事第七庭    法  官  賴純慧
以上正本證明與原本無異。
如不服本判決應於收受本判決後10日內向本院提出上訴書狀，並
應敘述具體理由。如未敘述上訴理由者，應於上訴期間屆滿後20
日內向本院補提理由書狀（均須按他造當事人之人數附繕本）「
切勿逕送上級法院」。
                                書記官  吳昕韋
中    華    民    國    97    年    9     月    10    日
附錄本案論罪科刑法條全文
刑法第321條第1項
犯竊盜罪而有左列情形之一者，處六月以上、五年以下有期徒刑：
一、於夜間侵入住宅或有人居住之建築物、船艦或隱匿其內而犯之者。
二、毀越門扇、牆垣或其他安全設備而犯之者。
三、攜帶兇器而犯之者。
四、結夥三人以上而犯之者。
五、乘火災、水災或其他災害之際而犯之者。
六、在車站或埠頭而犯之者。
中華民國刑法第349條
收受贓物者，處 3 年以下有期徒刑、拘役或 5 百元以下罰金。
搬運、寄藏、故買贓物或為牙保者，處 5 年以下有期徒刑、拘役或科或併
科 1 千元以下罰金。
因贓物變得之財物，以贓物論。


司法院資訊處製作；財團法人民間司法改革基金會備份。
